【裁判字號】    95,上易,1810
【裁判日期】    951121
【裁判案由】    竊盜
【裁判全文】
臺灣高等法院刑事判決                95年度上易字第1810號
上  訴  人
即  被  告  甲○○(冒名張茂森.
                    現另案於臺灣臺北監獄臺北分監執行中
上列上訴人因竊盜案件，不服臺灣臺北地方法院94年度易字第
569號，中華民國95年7月25日第一審判決（起訴案號：臺灣臺北
地方法院檢察署93年度偵字第21170號），提起上訴，本院判決
如下：
    主  文
上訴駁回。
    事實及理由
一、本案經本院審理結果，認第一審以上訴人即被告甲○○（冒
    名張茂森）犯刑法第321條第1項第3款、第4款之罪，判處有
    期徒刑9月，扣案之大型油壓剪、美工刀、鉗子、老虎鉗、
    探照燈各一支、手電筒3支、手套二副、手推車二台均沒收
    ，其認事用法及量刑均無不當，應予維持，並引用第一審判
    決書記載之事實、證據及理由（如附件）。
二、被告上訴意旨略以：伊只是去打工，不知林良福等人是要竊
    盜云云，指摘原審判決不當。然被告甲○○和林良福等人確
    有竊盜之犯意聯絡及行為分擔，均有事證可資證明，上訴意
    旨所述，並無可採，其上訴核無理由，應予駁回。
三、臺灣板橋地方法院檢察署95年度偵字第21432號併辦意旨以
    ：被告甲○○意圖為自己不法之所有，於94年1月9日在臺北
    縣新店市○○路○段169號張宗寶之住處，趁張宗寶未將房門
    上鎖且無人在場之際，進入張宗寶房間竊取其國民身分證及
    摩托羅拉牌（型號V8088）行動電話1支，得手後另行起意，
    將該身分證換貼甲○○本人照片而變造之，並持以向中華電
    信股份有限公司（下稱中華電信）申辦行動及市內電話門號
    （行使偽造文書及詐欺部分另為不起訴處分）。嗣張宗寶收
    到中華電信寄發內容為是否遭冒名申請之確認通知後，向中
    華電信反應並報警處理，始偵悉上情。被告甲○○涉犯刑法
    第320條第1項之竊盜罪，該竊盜行為與本案有連續犯裁判上
    一罪之關係云云。訊據被告甲○○否認有竊盜犯行，辯稱張
    宗寶欠伊數萬元債務，曾允諾欲以身分證抵押，伊至張宗寶
    住處（沒有門）撿到身分證云云，經查該案被告甲○○與被
    害人張宗寶熟識，而被告取得被害人身分證後，換貼相片加
    以變造，持向中華電信申辦電話，所犯侵占遺失物罪、行使
    變造特種文書罪、及詐欺罪部分，業經檢察官以為確定判決
    效力所及，而為不起訴處分（該署95年度偵字第6327號），
    移送併辦部分與該不起訴處分之部分，乃屬同一案件，而與
    本案竊盜犯行之犯罪態樣不同，並非基於概括犯意，並無連
    續犯裁判上一罪之關係，併辦部分應退回移送機關，另為適
    當之處理。
據上論結，應依刑事訴訟法第373條、第368條，判決如主文。
本案經檢察官周誠南到庭執行職務。
中    華    民    國    95    年    11    月    21    日
                  刑事第四庭審判長法  官  蔡秀雄
                                  法  官  周煙平
                                  法  官  沈宜生
以上正本證明與原本無異。
不得上訴。
                                  書記官  陳雅加
中    華    民    國    95    年    11    月    23    日


司法院資訊處製作；財團法人民間司法改革基金會備份。
